# 请教陈版主关于会计利润与所得税费用调整

提问人：wsheaven 时间：2023-02-22 21:06:53
某公司合并层面当期存在较多复杂的内部交易抵消，冲回以前年度内部交易抵消，财务费用与其他综合收益抵消等等，这样导致合并层面会计利润与所得税费用调整过程多出来一块，请问陈版主这个金额可以在会计利润与所得税费用调整过程增加一项“内部交易抵消”单独列示吗？
望陈版主回复，十分感谢!

回答人：chenyiwei
内部交易抵销一般也要考虑对应的递延所得税影响，因为内部交易的抵销会影响资产、负债在合并报表层面的账面价值，导致其不同于计税基础，在这种情况下需要确认递延所得税资产和负债。因此，这类影响在很多情况下无需在该调节表中反映。
参考：《企业会计准则解释第 1 号》第九条。